【裁判字號】    97,審訴,2680
【裁判日期】    970806
【裁判案由】    毒品危害防制條例
【裁判全文】
臺灣高雄地方法院刑事判決            97年度審訴字第2680號
公  訴  人  臺灣高雄地方法院檢察署檢察官
被      告  乙○○
                    （現於臺灣高雄第二監獄執行）
指定辯護人  本院公設辯護人  蘇鴻吉
上列被告因毒品危害防制條例案件，經檢察官提起公訴（97年度
毒偵字第4298號），本院合議庭裁定由受命法官獨任依協商程序
審理，判決如下：
    主  文
乙○○施用第一級毒品，累犯，處有期徒刑柒月。扣案之第一級
毒品海洛因壹包（檢驗前淨重零點零捌壹公克，檢驗後淨重零點
零柒貳公克），沒收銷燬。
    事實及理由
一、本件犯罪事實及證據，除施用時間更正為「於97年4 月29日
    中午，在其高雄縣鳳山市○○路東巷75弄18號」，扣案之海
    洛因重量更正為「如主文所示」外，餘均引用檢察官起訴書
    所載（如附件）。
二、本件被告業已認罪，並經辯護人協助下與檢察官於審判外達
    成協商之合意，渠等合意內容為：被告願受科刑範圍如主文
    所載。經核被告所為，係犯毒品危害防制條例第10條第1 項
    之施用第一級毒品罪，且上開協商合意內容，並無刑事訴訟
    法第455 條之4 第1 項所列不得認罪協商之情形，本件既經
    檢察官聲請改依協商程序而為判決，本院爰不經言詞辯論，
    於協商合意範圍內為協商判決。
三、應適用之法條：刑事訴訟法第455 條之4 第2 項、第455 條
    之8 、第454 條第2 項，毒品危害防制條例第10條第1 項、
    第18條第1 項前段，刑法第11條。
四、協商判決除有刑事訴訟法第455 條之4 第1 項第1 款於本訊
    問程序終結前，被告撤銷協商合意或檢察官撤回協商聲請者
    ；第2 款被告協商之意思非出於自由意志者；第4 款被告所
    犯之罪非第455 條之2 第1 項所得以協商判決者；第6 款被
    告有其他較重之裁判上一罪之犯罪事實者；第7 款法院認應
    諭知免刑或免訴、不受理者情形之一，及違反同條第2 項「
    法院應於協商合意範圍內為判決；法院為協商判決所科之刑
    ，以宣告緩刑或2 年以下有期徒刑、拘役或罰金為限」等情
    形外，不得上訴。
本案經檢察官鄭益雄到庭執行職務。
中    華    民    國    97    年    8     月    6     日
                  刑事第七庭    法  官  李淑惠
以上正本證明與原本無異。
如不服本判決，應於判決送達之日起10日內向本院提出上訴書狀
。
中    華    民    國    97    年    8     月    6     日
                                書記官  王淑娟
附錄法條：
毒品危害防制條例第10條
施用第一級毒品者，處 6 月以上 5 年以下有期徒刑。
施用第二級毒品者，處 3 年以下有期徒刑。
附件
臺灣高雄地方法院檢察署檢察官起訴書
                                    97年度毒偵字第4298號
    被      告  乙○○  男  43歲（民國○○年○○月○日生）
                        住高雄縣鳳山市○○路東巷75弄18號
                        國民身份證統一編號：Ｚ000000000號
上列被告因違反毒品危害防制條例案件，業經偵查終結，認應提
起公訴，茲將犯罪事實及證據並所犯法條分敘如下：
        犯罪事實
一、乙○○前因施用毒品案件，經臺灣高雄地方法院（下稱高雄
    地院）以94年度毒聲字第2269號裁定送觀察、勒戒後，認有
    繼續施用毒品傾向，再經高雄地院以95年度毒聲字第777號
    裁定令入戒治處所施予強制戒治，於民國96年3月7日因認無
    繼續戒治之必要而強制戒治執行完畢釋放，並經本署檢察官
    以96年度戒毒偵字第85號為不起訴處分確定。詎其猶未戒斷
    毒癮，於前開強制戒治執行完畢釋放後5年內，復基於施用
    第一級毒品海洛因之犯意，於97年4月29日16時為警對其採
    尿回溯24小時內之某時（不含公權力拘束期間），在高雄縣
    鳳山市○○路與南華路口附近，以將第一級毒品海洛因摻水
    放入針筒再靜脈注射之方式，施用第一級毒品海洛因1次。
    嗣於97年4月29日14時50分許，在高雄縣鳳山市○○路與南
    榮路路口前，因形跡可疑，為警攔檢盤查，當場扣得其持有
    第一級毒品海洛因1包（毛重0.3公克），並經採集其尿液送
    請鑑驗，結果呈可待因、嗎啡陽性反應，始悉上情。
二、案經高雄市政府警察局苓雅分局報請偵辦。
        證據並所犯法條
一、證據清單及待證事實
  ┌──┬───────────┬───────────┐
  │編號│  證據名稱            │   待證事實           │
  ├──┼───────────┼───────────┤
  │  一│被告乙○○於警詢及偵查│被告於上揭時、地為警查│
  │    │中之供述              │獲並採尿送驗之事實。  │
  ├──┼───────────┼───────────┤
  │  二│濫用藥物尿液檢體監管紀│被告於上揭時、地為警採│
  │    │記錄表（檢體編號：F-9 │集尿液送驗結果呈可待因│
  │    │7171）暨高雄市立凱旋醫│、嗎啡陽性反應之事實。│
  │    │院濫用藥物尿液檢驗報告│                      │
  │    │各1紙                 │                      │
  ├──┼───────────┼───────────┤
  │  三│扣案之第一級毒品海洛因│被告施用第一級毒品海洛│
  │    │1包（毛重0.3公克）及毒│因之事實。            │
  │    │品初步鑑驗報告單1紙   │                      │
  ├──┼───────────┼───────────┤
  │  四│被告刑案資料查註紀錄表│被告於強制戒治執行完畢│
  │    │及全國施用毒品案件紀錄│釋放後，5年內再犯施用 │
  │    │表                    │毒品案件之事實        │
  └──┴───────────┴───────────┘
二、查海洛因係毒品危害防制條例第2條第2項第1款所稱之第一
    級毒品；是核被告乙○○所為，係犯毒品危害防制條例第10
    條第1項之施用第一級毒品罪嫌。其持有第一級毒品海洛因之
    低度行為，為施用之高度行為所吸收，爰不另論罪。末扣案
    之第一級毒品海洛因1包（毛重0.3公克），請依毒品危害防
    制條例第18條第1項前段宣告沒收銷燬之。
三、依毒品危害防制條例第23條第2項、刑事訴訟法第251條第1
    項提起公訴。
    此    致
臺灣高雄地方法院
中    華    民    國    97    年    6     月    4     日
                              檢  察  官  甲○○


司法院資訊處製作；財團法人民間司法改革基金會備份。
